臺灣臺南地方法院臺南簡易庭民事判決
110年度南小字第2114號
原      告  第一產物保險股份有限公司

法定代理人  李正漢  
訴訟代理人  王治鑑  
被      告  李銀樹  

上列當事人間請求侵權行為損害賠償（交通）事件，本院於民國
111年3月21日言詞辯論終結，判決如下：
    主    文
原告之訴駁回。
訴訟費用由原告負擔。
    事實及理由
壹、程序方面：
一、按訴狀送達後，原告不得將原訴變更或追加他訴，但擴張或
    減縮應受判決事項之聲明者，不在此限，民事訴訟法第255
    條第1項第3款定有明文。本件原告起訴時，原請求被告給付
    新臺幣（下同）19,790元，及自起訴狀繕本送達翌日起至清
    償日止，按週年利率百分之5計算之利息，嗣於訴訟中將請
    求本金變更為13,589元。經核原告此一變更，乃屬減縮應受
    判決事項之聲明，與前開規定並無不符，應予准許，先為敘
    明。
二、被告經合法通知，無正當理由未於言詞辯論期日到場，核無
    民事訴訟法第386條各款所列情形，爰依原告之聲請，由其
    一造辯論而為判決。
貳、實體方面：
一、原告主張：被告於民國109年8月10日上午8時許，騎乘腳踏
    車行經臺南市中西區保安路與西門路口時，因未依號誌指示
    ，且未下車以牽車方式，即逕為穿越保安路行人穿越道，致
    與由原告承保、被保險人蕭賢華所有、訴外人林愛妮駕駛、
    沿保安路由北往南行駛之車牌號碼000-0000號自用小客車（
    下稱系爭車輛）發生碰撞，系爭車輛因此受有損害（下稱系
    爭事故）。原告已依約賠付被保險人修復費用19,790元（其
    中板工費用3,000元、噴工費用9,284元、零件費用7,506元
    ），原告同意就零件費用扣除折舊部分6,201元不予請求，
    惟扣除後尚有13,589元未獲被告賠償。為此，依保險法第53
    條第1項、民法第184條第1項前段、第191條之2規定，請求
    被告賠償上開金額。並聲明：被告應給付原告13,589元，及
    自起訴狀繕本送達翌日起至清償日止，按週年利率百分之5
    計算之利息。
二、被告經合法通知，未於言詞辯論期日到場，亦未提出書狀為
    任何聲明或陳述。
三、得心證之理由：
　㈠原告主張系爭車輛支出修復費用19,790元（其中板工費用3,0
    00元、噴工費用9,284元、零件費用7,506元），其已依保險
    契約悉數理賠被保險人，而上開修復費用中扣除零件折舊後
    ，尚有餘額13,589元等情，業據提出汽車保險計算書、發票
    、行車執照、結帳工單、車損及修復照片、賠案領款狀況查
    詢等件為證（調字卷第13至15、19至25頁，本院卷第49至51
    頁），堪信原告此部分主張為真實。
　㈡按當事人主張有利於己之事實者，就其事實有舉證之責任，
    民事訴訟法第277條前段定有明文，是民事訴訟法如係由原
    告主張權利者，應先由原告負舉證之責，故主張對造應負侵
    權行為責任者，應就損害之發生、對造之故意或過失、二者
    間之因果關係等要件，負其舉證之責任，如未能舉證上開要
    件成立，即不得謂其請求權存在。又當事人對於他造主張之
    事實，已於相當時期受合法之通知，而於言詞辯論期日不到
    場，亦未提出準備書狀爭執者，固準用民事訴訟法第280條
    第1項之規定，視同自認。但不到場之當事人係依公示送達
    通知者，不在此限。同法第280條第3項亦定有明文。查本件
    被告應受送達處所不明，有卷附個人戶籍資料查詢表可知。
    是本件無從因被告經合法之公示送達通知，而於言詞辯論期
    日不到場，亦未提出準備書狀爭執之情況，即視為其自認；
    因此，本件原告仍應就其所主張之權利，負舉證責任。
　㈢經查：
　⒈原告雖提出臺南市政府警察局道路交通事故當事人登記聯單
    為證，然觀諸該登記聯單僅記載當事人姓名、車牌號碼、電
    話、地址等個人資訊，處理單位為臺南市政府警察局第二分
    局中正派出所、填表人及主管姓名，及制式之交通事故處理
    當事人須知等文字（調字卷第17頁），雖可證明系爭車輛之
    駕駛人林愛妮及被告曾於原告主張之時地，發生交通事故，
    並報警處理，然無法證明系爭事故係因被告具有未依號誌穿
    越馬路之過失所致。
　⒉經本院職權向臺南市政府警察局第二分局調取系爭事故相關
    資料，該分局函覆之資料為系爭車輛車籍資料、被告戶籍資
    料、現場車損及道路全景照片共5張（調字卷第41至51頁）
    。本院審酌上開車籍資料及戶籍資料，固可證明有其車、其
    人，現場車損照片2張，可見系爭車輛左前車頭有擦痕，另
    道路全景照片3張，可認定系爭車輛與被告騎乘之腳踏車，
    停放在保安路斑馬線上之狀態等情，然車禍事故之發生原因
    多端，兩車碰撞前的行向、速度、有無遵守號誌，以及兩車
    在何地點發生碰撞，均影響肇事責任之判斷。因此，原告僅
    提出上開事證，尚無法認定兩車碰撞前之行向、速度、有無
    遵守號誌，以及碰撞地點，則原告主張系爭事故係因被告未
    依號誌穿越馬路所致云云，要屬不能證明。
　⒊況原告於本院言詞辯論期日亦稱：被告與系爭車輛是在行人
    穿越道上發生碰撞，兩造碰撞位置為系爭車輛左前車頭，林
    愛妮當時未製作警詢筆錄，亦無行車紀錄器或路口監視器畫
    面可資提出等語（本院卷第58至59頁），而原告復未能提出
    其他證據證明系爭事故確為被告未依號誌穿越馬路之過失所
    致，難認原告就本件主張已盡舉證之責，自難逕以系爭車輛
    受有損害、支出修復費用、原告業已悉數理賠等事實，推論
    被告應就系爭車輛之損害負過失賠償責任。原告既無法舉證
    證明其所承保之系爭車輛，係因被告之不法侵權行為致受有
    損害，則其所承保系爭車輛之車主對被告即難認有侵權行為
    損害賠償請求權存在，原告自無從依保險法第53條之規定對
    被告為請求。
四、綜上所述，原告依保險法第53條第1項、民法第184條第1項
    前段、第191條之2規定，請求被告給付13,589元，及自起訴
    狀繕本送達翌日起至清償日止，按週年利率百分之5計算之
    利息，為無理由，應予駁回。
五、訴訟費用負擔之依據：民事訴訟法第78條。
中　　華　　民　　國　　111 　年　　3　　月　　31　　日
                    臺南簡易庭  法  官  陳䊹伊 
以上正本係照原本作成。
如不服本判決，應於送達後20日內，向本院提出上訴狀並表明上
訴理由，如於本判決宣示後送達前提起上訴者，應於判決送達後
20日內補提上訴理由書（須附繕本）。
對於小額程序之第一審判決之上訴，非以其違背法令之理由，不
得為之。且上訴狀內應記載表明（一）原判決所違背之法令及其
具體內容。（二）依訴訟資料可認為原判決有違背法令之具體事
實。
中　　華　　民　　國　　111 　年　　4 　　月　　1 　　日
                                書記官  王美韻